【裁判字號】    97,交聲,2790
【裁判日期】    971124
【裁判案由】    交管條例聲異
【裁判全文】
臺灣板橋地方法院交通事件裁定        97年度交聲字第2790號
原處分機關  交通部公路總局臺北區監理所
異  議  人
即受處分人  甲○○
上列異議人即受處分人因違反道路交通管理處罰條例案件，對於
交通部公路總局臺北區監理所民國97年9 月12日所為之北監自裁
字第裁40─C00000000號處分，聲明異議，本院裁定如下：
    主  文
異議駁回。
    理  由
一、按禁止臨時停車線為紅色實線，用以指示禁止臨時停車路段
    ，道路交通標誌標線號誌設置規則第一百六十九條第一項、
    第二項定有明文。又設有禁止臨時停車標線處所不得臨時停
    車；禁止臨時停車處所不得停車，道路交通安全規則第一百
    十一條第一項第三款、第一百十二條第一項第一款亦分別設
    有規定。次按在禁止臨時停車處所停車，處新臺幣（下同）
    六百元以上一千二百元以下罰鍰，道路交通管理處罰條例第
    五十六條第一項第一款復有明文規定。
二、本件原處分認異議人即受處分人甲○○於民國九十七年七月
    二十七日上午十時二十三分許，將其所有之車號DS－九０八
    ０號自用小客車，停放在臺北縣永和市○○街劃設禁止臨時
    停車紅線標線之路段，經臺北縣政府警察局永和分局永和交
    通分隊執勤員警掣單逕行舉發。嗣受處分人於應到案日期前
    即九十七年七月三十日提出申訴，經原處分機關函請舉發單
    位調查結果，仍認受處分人確有上開在禁止臨時停車處所停
    車之違規行為，原處分機關乃依道路交通管理處罰條例第五
    十六條第一項第一款及違反道路交通管理事件統一裁罰基準
    表規定，裁處罰鍰九百元。
三、異議意旨略以：異議人於九十七年七月二十七日即發布鳳凰
    颱風警報日第二天早上約十點十五分，在中央氣象局已發佈
    陸上颱風警報並見堤防水閘門內之貨櫃屋及市公所設置流動
    公廁已拖至水閘門外停放於路邊，才將車號DS－九○八○座
    車駛離永和市公所收費管理之河川用地停車場，至水閘門外
    永和市○○街公園旁單排停放卻遭拖吊，異議人並無蓄意違
    規之動機云云。
四、經查：本件異議人於上開時間將其所有之車號DS－九０八０
    號自用小客車，停放在臺北縣永和市○○街劃設紅線之禁止
    臨時停車處所之事實，為異議人所不爭執，並有臺北縣政府
    警察局九十七年七月二十七日北縣警交字第Ｃ000000
    00號舉發違反道路交通管理事件通知單影本一紙附卷可稽
    ，堪認異議人確有在禁止臨時停車處所停車之違規事實至明
    。異議人雖執上開情詞置辯，惟鳳凰颱風來襲期間，臺北縣
    政府開放紅線停車之時間係自九十七年七月二十七日十九時
    起，業經舉發單位查處屬實，此有臺北縣政府警察局永和分
    局九十七年八月六日北縣警永裁字第０九七００二六八七四
    號書函影本一件附卷供佐，足見異議人車輛停放時間並非在
    前揭開放時間內，異議人上開辯詞，自難據為免責之事由。
    又異議人雖辯稱：伊並非蓄意違規云云，惟按違反行政法上
    義務之行為非出於故意或過失者，不予處罰，行政罰法第七
    條第一項定有明定；又人民違反法律上之義務而應受行政罰
    之行為，法律無特別規定時，雖不以出於故意為必要，仍須
    以過失為其責任條件。但應受行政罰之行為，僅須違反禁止
    規定或作為義務，而不以發生損害或危險為其要件者，推定
    為有過失，於行為人不能舉證證明自己無過失時，即應受處
    罰（參照司法院大法官會議釋字第二七五號解釋文）。異議
    人既考領有合格駕駛執照，對各項交通規則及交通標線所示
    意義當甚熟稔並確實遵守，且就開放紅線停車之時段自有注
    意遵行之義務，竟疏於注意即貿然於紅線停車，其行為至少
    已有過失，揆諸前開說明，異議人亦無解於因「過失」而應
    負之罰責。
五、綜上，本件事證明確，異議人上開在禁止臨時停車處所停車
    之違規事實，堪以認定。從而，原處分機關據以援引前開規
    定，裁處異議人罰鍰九百元，於法並無違誤。本件異議為無
    理由，應予駁回。
據上論斷，應依道路交通案件處理辦法第十九條，裁定如主文。
中    華    民    國    97    年    11    月    24    日
                    交通法庭    法  官  劉  安  榕
以上正本證明與原本無異
如不服本裁定，應於裁定送達後5 日內敘明抗告理由，向本院提
出抗告狀。
                                書記官  陳  盈  真
中    華    民    國    97    年    11    月    24    日


司法院資訊處製作；財團法人民間司法改革基金會備份。
